【裁判字號】    98,易,2615
【裁判日期】    990531
【裁判案由】    違反商標法
【裁判全文】
臺灣臺中地方法院刑事判決  98年度易字第2615號
公  訴  人  臺灣臺中地方法院檢察署檢察官
被      告  己○○
選任辯護人  林佐偉律師
            陳  鎮律師
被      告  戊  ○
上列被告因違反商標法案件，經檢察官追加起訴（97年度偵字第
25934 號、98年度偵字第16584號），本院判決如下：
    主    文
己○○無罪。
戊○被訴違反商標法部分免訴。
    理    由
一、追加起訴意旨略以：被告己○○與戊○均明知如附件所示之
    「adidas及圖」商標圖樣，業經德商阿迪達斯（ADIDAS AG
    ）公司向我國經濟部智慧財產局申請註冊，於專用期間內，
    就所指定之運動衣褲等商品，取得商標權（追加起訴書誤為
    商標專用權），現仍在商標專用期限內，於商標專用期間內
    享有禁止他人於同一或類似商品為相同或近似使用之排他性
    權利，未經商標權人之授權不得使用該等商標圖樣，竟共同
    基於販賣之犯意聯絡，於不詳時間，以不詳之代價，向不詳
    之人購買取得仿冒「adidas及圖」衣褲等商品後，販售予不
    特定之人牟利。嗣經警於97年10月4 日13時許，持搜索票在
    被告己○○出名承租之臺中市○○區○○路298 巷26弄38之
    5 號倉庫內執行搜索時，發現被告己○○正指揮工人將部分
    商品搬運上車以對外販售，並扣得仿冒「adidas及圖」之衣
    褲共1 萬4175件（共609 箱，下稱仿冒愛迪達衣褲）。因認
    被告2 人所為，均係違反商標法第82條之販賣仿冒商標商品
    罪嫌。
二、按犯罪事實應依證據認定之，無證據不得認定犯罪事實；不
    能證明被告犯罪者，應諭知無罪之判決，刑事訴訟法第154
    條第2 項、第301 條第1 項分別定有明文。又認定不利於被
    告之事實，須依積極證據，苟積極證據不足為不利於被告事
    實之認定時，即應為有利於被告之認定，更不必有何有利之
    證據；認定犯罪事實所憑之證據，雖不以直接證據為限，間
    接證據亦包括在內，然而無論直接或間接證據，其為訴訟上
    之證明，須於通常一般之人均不致有所懷疑，而得確信為真
    實之程度者，始得據為有罪之認定，若其關於被告是否犯罪
    之證明未能達此程度，而有合理性懷疑之存在，致使無從形
    成有罪之確信，根據「罪證有疑，利於被告」之證據法則，
    即不得遽為不利於被告之認定。再事實之認定，應憑證據，
    如未能發現相當證據，或證據不足以證明，自不能以推測或
    擬制之方法，以為裁判之基礎，最高法院分別著有30年上字
    第816 號、76年台上字第4986號、40年台上字第86號判例可
    資參照。
三、公訴人認被告己○○、戊○共同涉犯上開違反商標法之犯行
    ，係以：(一)被告己○○於97年10月4 日查獲當天，於警詢中
    明確坦承扣案之仿冒愛迪達衣褲係伊以新臺幣（下同）600
    萬元，向綽號「小林」之男子販入後脫售，因銷售不佳而囤
    積至今之商品等語，業經證人陸建邦於偵查中證述無訛，並
    有被告己○○之警詢筆錄2 份在卷為憑。警方未以脅迫或不
    正手段取供，被告己○○於警詢時又未要求通知被告戊○到
    場處理，亦從未提及該批衣褲與被告戊○之關係，竟於查獲
    2 個多月後之偵訊時，改辯稱：該批衣褲係被告戊○寄放，
    與伊無關云云，顯係臨訟矯飾之詞。蓋被告己○○苟真僅將
    倉庫借予被告戊○擺放衣褲，於查獲之際，衡情無為被告戊○頂替為該批衣褲所有權人之動機，換言之，要非被告戊○
    確實有出貨給被告己○○販賣，被告己○○不可能於警詢時
    自白是自己在販賣；再參諸被告戊○於本院審理時之證述，
    可知被告己○○、戊○2 人只有商業往來，沒有特別交情，
    要由被告己○○將本案罪責承擔下來，亦有違人性，如真有
    如此交情，被告己○○不應該事後翻供，故被告己○○翻異
    前詞之辯解，不合情理。又被告己○○於本案查獲時對出貨
    單之交易不願吐實，推說是自己94年間違犯商標法案所留，
    但被告己○○在該案中並非販賣愛迪達之衣褲，且本案查獲
    之際，除扣案之仿冒愛迪達衣褲共609 箱外，現場僅另有約
    3 、4 箱之泳衣、單車衣等非仿冒商標之商品；參以被告己○○於偵查中雖辯稱：貨物受潮要搬去處理云云，但查扣物
    並無受潮情形，據上，被告己○○所為辯解顯係卸責之詞，
    不可採。(二)本案查扣之仿冒愛迪達衣褲共609 箱，數量堪稱
    可觀，被告戊○於95年11月24日被查獲時，有檢察官、耐吉
    品牌之告訴代理人在場，不可能留存本案扣案之仿冒愛迪達
    衣褲不予查扣，應無被告戊○所辯係之前警方漏未查扣之可
    能。況被告戊○於95年11月24日經警方在其位於臺中市○○
    區○○路3 段84之12之1 巷G 棟倉庫內，逐層搜索而查扣仿
    冒商標商品後，復於97年8 月7 日，為警在他處倉庫內查扣
    其所有之另一批仿冒商標商品，被告戊○於該次案件中，亦
    辯稱：該批貨物不是新進的，是95年11月24日經警方搜索時
    漏掉的云云，此有臺灣臺中地方法院檢察署97年度偵字第23
    170 號追加起訴書在卷為憑。被告戊○於該案中之辯述，顯
    與本案中之辯述相同，均將其後另行起意之各犯行，推說係
    與95年11月24日查獲之貨物係同一批，其企圖將各犯行辯解
    為「同一案件」，而希冀規避其後各犯行之刑責甚明。是其
    所辯，顯不足採信。(三)依彙頂興業有限公司（下稱彙頂公司
    ）提出之資料，可知被告戊○出貨並經退貨部分只有5665件
    ，只占本件扣案物之一部分，證人丙○○勘驗後，本案扣案
    物亦未全部掛有大潤發吊牌，其餘扣案物應與出貨給彙頂公
    司之商品不同一批貨，顯然被告戊○有另外調取其他服飾給
    被告己○○。(四)此外，有證人陸建邦提出之手機錄音譯文報
    告、扣押物品目錄表、鑑定報告書、經濟部智慧財產局商標
    資料檢索、臺北市政府營利事業登記證及現場照片4 紙等在
    卷為憑，並有仿冒愛迪達衣褲合計1 萬4175件（共609 箱）
    扣案足資佐證等，資為論據。訊據被告己○○、戊○均堅詞
    否認有何共犯販賣仿冒商標商品之犯行，被告己○○辯稱：
    伊為警查獲時，因無法對外通訊，又未能聯絡到被告戊○，
    情急之下，於警詢時才自己扛下來，供述是自己先前有開設
    運動用品店商品時，所購得之商品，後來請教律師，才知頂
    替比商標法的罪還嚴重，所以偵訊時即據實陳述，並供出扣
    案物係被告戊○所有及寄放在伊倉庫之始末，伊只是提供場
    地寄放，當初被告戊○要寄放在伊倉庫時，伊有詢問被告戊○怎麼還有這麼多貨，被告戊○表示因為還在訴訟中不敢動
    ，要先寄放等語。被告戊○則以：本案扣案物與伊於95年11
    月24日被查獲之商品（即本院97年度易字第4245號戊○違反
    商標法案，下稱前案）是同一批貨，可由前案卷附之進口報
    單上所載貨號核對看出來，在前案中漏未查扣，後來因為伊
    使用之西屯路倉庫租約到期，才跟被告己○○借用倉庫寄放
    ，伊於96年1 月10日被查獲後（即臺灣彰化地方法院97年度
    易字第1882號），就未再販賣愛迪達之商品等語置辯。
四、經查：
（一）證據能力之說明：
  １、按證人依法應具結而未具結者，其證言不得作為證據。刑
      事訴訟法第158 條之3 定有明文。而告訴人之指訴雖係以
      使被告受刑事訴追為目的，但非同法第3 條所稱之「當事
      人」，乃當事人以外之第三人，除依同法第271 條之1 規
      定到庭單純陳述意見時，毋庸具結外，如就與待證事實有
      重要關係之親身知覺、體驗事實陳述時，即居於證人之地
      位，依上開增訂公布之規定，自應依同法第186 條第1 項
      規定命其具結，使告訴人知悉其有據實陳述之義務，以擔
      保其證言之真實性，該供述證據始具證據能力，如未踐行
      人證之法定調查程序，應不得作為證據（最高法院93年度
      台上字第6838號刑事判決可資參照）。查告訴代理人甲○○於偵查中之言詞陳述，均係以告訴代理人之身分應訊，
      其中就與上揭犯罪事實有重要關係之陳述，係居於證人之
      地位，但檢察官均未令其供前或供後具結，揆諸首揭規定
      ，關於該等部分之言詞陳述，均無證據能力，皆不採為本
      案之證據。
  ２、次按被告之自白，非出於強暴、脅迫、利誘、詐欺、疲勞
      訊問、違法羈押或其他不正之方法，且與事實相符者，得
      為證據。被告或共犯之自白，不得作為有罪判決之唯一證
      據，仍應調查其他必要之證據，以察其是否與事實相符。
      刑事訴訟法第156 條第1 項、第2 項分別定有明文。查被
      告己○○於警詢時之自白，經本院審認結果，認尚不能證
      明與事實相符（理由詳後述），依前開規定，不得作為證
      據。
  ３、又按被告以外之人於審判外之陳述，雖不符刑事訴訟法第
      159 條之1 至第159 條之4 之規定，而經當事人於審判程
      序同意作為證據，法院審酌該言詞陳述或書面陳述作成時
      之情況，認為適當者，亦得為證據。當事人、代理人或辯
      護人於法院調查證據時，知有第159 條第1 項不得為證據
      之情形，而未於言詞辯論終結前聲明異議者，視為有前項
      之同意。刑事訴訟法第159 條之5 定有明文。查被告己○○及選任辯護人林佐偉律師於本院審理時，除爭執被告己○○於查獲時及警詢時之自白不具證據能力外，對於本案
      卷內之其餘人證、書證，均同意有證據能力，得採為本案
      之證據，被告戊○則就本案卷內之全部人證、書證均同意
      有證據能力，且迄至本案言詞辯論終結前，被告己○○及
      選任辯護人林佐偉律師、被告戊○對於不爭執證據能力之
      證據均未曾聲明異議，有本院審判筆錄在卷可考；另經本
      院審酌卷內各該人員陳述時之情狀（不含前開認定無證據
      能力部分），均查無被違法取供或非出於自由意志之情形
      ，相關書證亦查無違法取證或造假虛捏之情事，以之作為
      本案之證據，皆屬適當，依前揭規定，本判決以下所引用
      之卷內人證、書證均得為本案之證據，合先敘明。
（二）查如附件所示「adidas及圖」之商標圖樣，係德商阿迪達
      斯公司向經濟部智慧財產局冊，取得商標權之商標圖樣，
      現均仍在商標專用期限內，指定使用於各種衣服包括運動
      服裝等商品，非經前揭商標權人之同意或授權，不得於同
      一商品，使用相同之註冊商標，亦不得販賣仿冒商標之商
      品。惟警方於97年10月4 日13時許，在被告己○○承租之
      臺中市○○區○○路298 巷26弄38之5 號倉庫內，扣得之
      衣褲共1 萬4175件（共609 箱），均係與如附件所示「ad
      idas及圖」註冊商標之商品屬於同一商品，且未得上開商
      標權人之同意，即使用相同或近似於附件所示之「adidas
      及圖」註冊商標，有致相關消費者混淆誤認之虞，皆為仿
      冒商品等情，為被告己○○所不爭執，復經上開商標權人
      之告訴代理人唐朝智慧財產有限公司具狀指訴歷歷，及告
      訴代理人即證人丙○○於警詢及本院審理時證述綦詳，並
      有臺中市警察局刑警大隊搜索扣押筆錄暨扣押物品目錄表
      、鑑定報告書、商標資料檢索服務查詢資料、照片、房屋
      租賃契約附卷可稽，及扣案之仿冒愛迪達衣褲共1 萬4175
      件（共609 箱）足資佐憑，堪先認定為真實。
（三）次查，扣案之仿冒愛迪達衣褲合計1 萬4175件應係被告戊○在前案於95年11月24日為警查獲之前，即已進貨之事實
      ，則有以下證據可證：
  １、被告戊○曾於95年11月24日，經警在其所承租之臺中市○○區○○路3 段84之12之1 巷G 棟倉庫（下稱西屯路倉庫
      ）執行搜索，並扣得被告戊○所有之仿冒愛迪達衣褲合計
      38 25 件及仿冒鞋子188 雙、47隻等物，為被告戊○所不
      爭執，復經本院97年度訴字第4245號、智慧財產法院98年
      度刑智上易字第135 號審認無訛，有該前案刑事案卷、刑
      事判決在卷可參。而警方之所以得悉被告戊○前案之違反
      商標法犯行，係因警方依據如附件所示商標權之被授權人
      即台灣阿迪達斯股份有限公司之告訴，於95年10月18日在
      大潤發流通事業股份有限公司（下稱大潤發）基隆東帝士
      大賣場服務部扣得仿冒之愛迪達服飾後，經大潤發採購人
      員李俊寬供稱：被查扣之仿冒服飾係向彙鼎公司採購等語
      ，彙鼎公司副總經理即證人丁○○又供稱：係向被告戊○
      販入等語，進而追查出被告戊○等情，則據證人丙○○、
      丁○○於本院審理時結證詳確（本院卷第93頁背面、第95
      頁背面），並有證人丙○○提出之送貨單、電子計算機統
      一發票、臺灣基隆地方法院檢察署檢察官96年度偵字第49
      60號不起訴處分書（本院卷第107-124 頁）、照片1 本（
      本院卷證物袋）附卷可稽。且在前案中，警方於前開西屯
      路倉庫內確有查獲掛有大潤發吊牌之服飾一節，可由警方
      在被告戊○前案中詢問被告戊○：「為何會在臺中市○○
      區○○路3 段84之12之1 巷G 棟倉庫內有發現到掛有大潤
      發的標牌，你做何解釋？」被告戊○答稱：「就我知道是
      大潤發將貨退給彙鼎公司，彙鼎公司再將貨退給我」等語
      （前案內政部警政署保安警察第三總隊第一大隊刑案偵查
      卷宗編號5 編頁5-4 ），加以證實。
  ２、復次：
    (1)證人丁○○於本院審理時結證稱：彙頂公司有出售愛迪達
      服飾給大潤發內湖一店及基隆店販售，於95年11月之前，
      係向被告戊○所經營之新運國際開發有限公司（下稱新運
      公司）進貨，春夏進1 次、秋冬進1 次，每次進貨約1 萬
      件，進貨時即有愛迪達商標掛牌，彙頂公司另再依大潤發
      之要求，製造紅、黃、綠三色之大潤發售價吊牌（下稱三
      色標），並將被告戊○出售之愛迪達服飾塑膠外袋割一刀
      ，將該三色標放入袋內，沒有其他同業有此做法。於95年
      10月17日，警方在大潤發查獲販賣仿冒愛迪達服飾後，彙
      頂公司隨即通知大潤發各分店將愛迪達牌服飾全部下架，
      大潤發即將下架服飾退還給彙頂公司，伊公司再退還給被
      告戊○。本案經法官擇取並提示之扣案仿冒愛迪達服飾，
      除其中2 件橘色服飾因外包裝塑膠袋無彙頂公司會劃開之
      痕跡，且使用之透明塑膠袋亦與新運公司送貨至伊公司之
      商品所使用之透明塑膠袋不同，而無法確定是否係伊公司
      退還給被告戊○外，其餘提示之扣案仿冒愛迪達衣褲因為
      ：外包裝塑膠袋有被劃一刀；商品型號與伊公司存檔
      之商品型號一致，可以確定皆是伊公司退還給被告戊○之
      衣褲等語（本院卷第95-96 頁、第185 頁背面）。
    (2)而彙頂公司確有於95年7 月4 日向新運公司採購2 批愛迪
      達服飾，合計30款1 萬4136件，其中5640件之預交日為95
      年10月1 日，餘為95年10月20日，經新運公司於95年10月
      17日前先行交付共10款4800件後，因警方於95年10月17日
      在大潤發查獲涉嫌違反商標法情事，經大潤發退貨後，彙
      頂公司乃分批自95年10月18日至95年11月16日，將大潤發
      下架之愛迪達服飾退還給新運公司，共計4336件；另有3
      款共1329件已貼上大潤發三色標，但沒有出貨給大潤發，
      亦於95年10月18日退給新運公司，合計退回給新運公司共
      13 款5665 件；其餘17款共8007件（00000 0000000000
      ＝8007，彙頂公司誤算為8471件），除少部分之預交日係
      95年10月1 日外，其餘之預交日均在95年10月20日，新運
      公司尚未交貨給彙頂公司。又上開退貨部分，彙頂公司於
      95年10月19日經由政清貨運專車運送愛迪達服飾81箱給新
      運公司，載送地點為臺中市○○路○ 段84之12之1 巷G 棟
      （即西屯路倉庫）；於95年10月26日至同年11月22日期間
      由通盈貨運運送共計101 箱給新運公司，但地址與簽收資
      料已無保存；另新運公司亦曾自行開車至彙頂公司倉庫載
      回部分貨品等情，則有彙頂公司提出之說明函及函附之採
      購單、廠商退貨明細、派車單、通盈通運股份有限公司請
      款明細存卷可查（本院卷第143-155 頁）。
    (3)再參諸證人丙○○於本院審理時結證稱：至大潤發各分店
      查緝仿冒愛迪達之服飾，因為均由伊本人前往購買，故對
      仿冒品之印象深刻，可以辨識出本案扣案之仿冒愛迪達衣
      褲均與伊去大潤發看到陳列之仿冒品是相同之服飾，所掛
      之大潤發吊牌，亦與伊至大潤發內湖店查緝時看到之吊牌
      相同。警方通知伊前往檢視本案扣案仿冒愛迪達衣褲時，
      伊有一箱一箱拆開檢視，扣案品均是愛迪達之仿冒品，大
      部分約有7 成左右有掛大潤發之吊牌等語（本院卷第92-9
      3 頁）。
    (4)依上可知，彙頂公司於95年7 月4 日曾向新運公司2 批愛
      迪達服飾，合計30款1 萬4136件，新運公司已依約於95年
      10月17日前交付合計6129件（4800＋1329＝6129），尚餘
      8471件原本應於95年10月20日交貨，新運公司理當於95年
      10月20日前即已備妥此部分之服飾，但因95年10月17日發
      生警方在大潤發查獲彙頂公司所出售之愛迪達服飾涉嫌違
      反商標法情事，故彙頂公司自95年10月17日起即分批將新
      運公司已交付但尚未售出之仿冒愛迪達衣褲均退回給新運
      公司，而不再收受被告戊○本應交付之剩餘8471件服飾；
      另依現存之退貨運送資料，可知退貨係載送至被告戊○所
      承租之上開西屯路倉庫，則加計彙頂公司退貨之5665件及
      被告戊○原本預定交貨之8007件，合計13672 件，核與本
      案被查扣之仿冒愛迪達衣褲合計1 萬4175件之數量差距甚
      微；加以證人丙○○亦證稱：本案扣案之仿冒愛迪達衣褲
      大部分有掛大潤發吊牌等語，則本案扣案之仿冒愛迪達衣
      褲1 萬4175件原係被告戊○為履行彙頂公司於95年7 月4
      日訂購之2 批愛迪達服飾，而於95年10月17日前，或至遲
      於95年11月24日前即已全部進貨，其中掛有大潤發吊牌之
      扣案服飾均係被告戊○於95年10月17日前即交付彙頂公司
      ，而後自95年10月18日至同年11月16日，遭彙頂公司分批
      退貨，迨至95年11月24日被告戊○前案被查獲時，本案扣
      案之仿冒愛迪達衣褲至少有部分，甚至全部係放置在上開
      西屯路倉庫等事實，應可認定。
（四）公訴人雖謂：被告己○○、戊○共同基於販賣之犯意聯絡
      ，於不詳時間，以不詳之代價，向不詳之人購買取得仿冒
      愛迪達衣褲後，販售予不特定人牟利云云，但依前述，本
      案扣案之仿冒愛迪達衣褲係被告戊○於95年11月24日前即
      已向不詳之人所購入，而遍觀本案全部案卷，並查無任何
      證據可證被告己○○在被告戊○購得扣案之仿冒愛迪達衣
      褲之交易過程中，有如何之參與，或與被告戊○間有何犯
      意之聯絡或行為之分擔，自難遽認被告己○○與戊○有共
      同販入扣案之仿冒愛迪達衣褲之事實。
（五）公訴人又以被告己○○於警詢時之自白及證人陸建邦之證
      述，欲證明被告己○○有販入扣案仿冒愛迪達衣褲以轉售
      牟利之事實，但查：
  １、扣案之仿冒愛迪達衣褲係被告戊○為履行與彙頂公司間於
      95年7 月4 日簽立之買賣契約而於95年11月24日前進貨之
      事實，業經本院審認如前，證人丁○○又結證稱：彙頂公
      司向新運公司採購愛迪達服飾，均是與被告戊○接洽，並
      不認識被告己○○等語（本院卷第95頁）；另被告己○○
      係自97年7 月1 日起始承租臺中市○○區○○路298 巷26
      弄38之5 號倉庫一節，則有房屋租賃契約（97年度偵字第
      25934 號偵查卷證物袋）可憑，而本院遍查本案全部案卷
      ，又查無任何證據證明被告己○○於97年7 月1 日前即已
      取得扣案之仿冒愛迪達衣褲之事實，是以依現有證據，僅
      能證明被告己○○最早於97年7 月1 日始有可能取得扣案
      之仿冒愛迪達衣褲，故被告己○○於警詢時供稱：扣案之
      仿冒愛迪達衣褲係伊於94年9 月間向綽號「小林」之男子
      購買云云，在時間上顯不可能發生，而與事實相悖，自無
      足取。
  ２、被告己○○於警詢時又供稱：伊於94年9 月間向綽號「小
      林」之男子購入扣案之仿冒愛迪達衣褲後，有以每件400
      至600 元之價格，在伊所經營之龍捲風體育用品社販售，
      約賣出數百件，獲利約10多萬元；之後，龍捲風體育用品
      社於95年3 月份停業，伊又陸續在臺中縣夜市不定時販售
      予不特定人等語，且查獲員警即證人陸建邦於偵查中亦結
      證稱：查獲本案時，被告己○○與搬運工在場，當時搬運
      工正將仿冒愛迪達商標商品裝上貨車，當場被告己○○表
      示扣案之600 多箱商品均是他的，有對外販賣等語，伊有
      親耳聽到並用手機錄音，被告己○○於警詢亦有承認等語
      （97年度偵字第25934 號偵查卷第66-67 頁），並有證人
      陸建邦提出之查獲現場手機錄音譯文報告書（同前偵查卷
      第81頁）在卷可佐。然按被告或共犯之自白，不得作為有
      罪判決之唯一證據，仍應調查其他必要之證據，以察其是
      否與事實相符。刑事訴訟法第156 條第2 項定有明文。該
      規定之立法目的乃欲以補強證據擔保自白之真實性；亦即
      以補強證據之存在，藉之限制自白在證據上之價值。而所
      謂補強證據，則指除該自白本身外，其他足資以證明自白
      之犯罪事實確具有相當程度真實性之證據而言。雖其所補
      強者，非以事實之全部為必要，但亦須因補強證據與自白
      之相互利用，而足使犯罪事實獲得確信者，始足當之。最
      高法院74年台覆字第10號判例可資參照。查：
    (1)依現有證據，至多能證明被告己○○於97年7 月1 日起始
      可能取得扣案之仿冒愛迪達衣褲一節，已如前述，則被告
      己○○於警詢時供稱：伊所經營之龍捲風體育用品社於95
      年3 月份停業前，伊有在該用品社販賣扣案之仿冒愛迪達
      衣褲云云，自非事實，委不可採。
    (2)而證人陸建邦之上開證言，則僅能證明被告己○○於本案
      查獲之際及於警詢時，確有就其販入扣案之仿冒愛迪達衣
      褲以轉售牟利等節，加以自白之事實，並不能進一步補強
      或佐證被告己○○此部分之自白是否實在。
    (3)又被告己○○於偵查中即已翻異前詞，改辯稱如前述之辯
      解（參理由三），被告戊○於偵查中及本院審理時更始終
      附和被告己○○所供稱：本案扣案仿冒愛迪達衣褲均係被
      告戊○所有，僅寄放在被告己○○所承租之臺中市○○區
      ○○路298 巷26弄38之5 號倉庫內等語，縱經以證人身分
      詰問之，被告戊○仍為相同之證述（本院卷第39-44 頁）
      。基此，被告己○○所辯是否全然不可採信，亦非無疑。
    (3)公訴人雖另列舉諸多被告己○○、戊○互核一致之辯解不
      合情理，並不可採之說明（參理由三）。但按認定犯罪事
      實應依證據，為刑事訴訟法所明定，故被告否認犯罪事實
      所持之辯解，縱屬不能成立，仍非有積極證據足以證明其
      犯罪行為，不能遽為有罪之認定。最高法院30年上字第18
      31號判例可資參照。在本案中，原屬被告戊○購入之扣案
      仿冒愛迪達衣褲之所以會在被告己○○承租之臺中市○○
      區○○路298 巷26弄38之5 號倉庫，為警查獲，固有可能
      如公訴人所指訴係被告戊○出售予被告己○○，被告己○○再轉售牟利，但被告己○○辯稱：僅係提供倉庫供被告
      戊○寄放等語，亦非極不合理或絕無發生之機率。再者，
      指示搬運工將商品裝運至貨車上之原因非一，因販售而出
      貨，固有之，但單純搬運至另一地點存放，亦非無可能。
      是以證人陸建邦於偵查中既結證稱：被告己○○表示搬運
      工人要將扣案之仿冒愛迪達商標商品載運到另一個倉庫擺
      放等語（97年度偵字第25934 號偵查卷第66頁），公訴人
      又未能提出其他確切之證據證明被告己○○出貨售予他人
      之事實，則公訴人謂：查獲時被告己○○正指示搬運工將
      仿冒衣褲搬至貨車上，顯係一般商品正常出貨流程云云，
      尚嫌速斷。準此，被告己○○、戊○之辯解既非必不可信
      ，公訴人又未能提出積極證據證明被告己○○確有購入本
      案扣案之仿冒愛迪達衣褲並轉售牟利之事實，自難徒憑被
      告己○○、戊○之辯解存有諸多不合理處，即遽認被告己○○確有公訴人指訴之販賣仿冒愛迪達衣褲之犯行。
    (4)據上，公訴人提出之證據並無從補強被告己○○於警詢時
      之自白係合於事實，依刑事訴訟法第156 條第2 項規定，
      即無從採為本案不利於被告己○○之證據。
（六）綜上所陳，公訴人所舉之證據尚不足以證明被告己○○確
      有與被告戊○共同向不詳之人購入扣案之仿冒愛迪達衣褲
      以轉售圖利，或向被告戊○買進該等扣案仿冒愛迪達衣褲
      再轉賣牟利之事實，此外本院亦查無其他證據證明被告己○○確有公訴人所指之販賣仿冒商標商品之犯行，揆諸首
      揭說明，既無積極證據足認被告己○○有違反商標法第82
      條之販賣仿冒商標商品罪嫌，不能證明被告己○○犯罪，
      依法應諭知無罪之判決。
（七）又按案件曾經判決確定者，應諭知免訴之判決，刑事訴訟
      法第302 條第1 款定有明文。又訴訟上所謂一事不再理之
      原則，關於實質上一罪或裁判上一罪，亦均有其適用，最
      高法院60年台非字第77號著有判例，可資參照。再按刑事
      法若干犯罪行為態樣，本質上原具有反覆、延續實行之特
      徵，立法時既予特別歸類，定為犯罪構成要件之行為要素
      ，則行為人基於概括之犯意，在密切接近之一定時、地持
      續實行之複次行為，倘依社會通念，於客觀上認為符合一
      個反覆、延續性之行為觀念者，於刑法評價上，即應僅成
      立一罪。學理上所稱「集合犯」之職業性、營業性或收集
      性等具有重複特質之犯罪均屬之，例如經營、從事業務、
      收集、販賣、製造、散布等行為概念者是。最高法院95年
      度台上字第1079號裁判可資參照。查被告戊○係新運公司
      、新寶興業有限公司之實際負責人，從事各類運動衣褲、
      鞋類及運動相關用品之批發及零售業務，且於95年11月24
      日經警查獲販賣仿冒愛迪達服飾、鞋子，觸犯商標法第82
      條之犯罪事實，業經本院以97年度易字第4245號審認詳確
      ，並於98年10月23日判處被告戊○罪刑，被告戊○不服提
      起上訴，智慧財產法院復於99年3 月29日以98年度刑智上
      易字第135 號判決上訴駁回確定在案等情，有該案案卷、
      刑事判決可稽。而本案扣案之仿冒愛迪達衣褲係被告戊○
      為履行新運公司與彙頂公司於95年7 月4 日簽立之愛迪達
      服飾買賣契約，而於95年10月17日前，或至遲於95年11月
      24日前全部進貨，業經本院認定如前，足見被告戊○就本
      案扣案之仿冒愛迪達衣褲及在前案中於95年11月24日為警
      查扣之仿冒商標商品，均係基於同一之販賣集合犯意而販
      入，依照前開說明，被告戊○之本案與其前案中關於95年
      11月24日被查獲之販賣仿冒商標商品部分，有實質上一罪
      之關係，自為前案確定判決效力所及，而應諭知免訴之判
      決。
據上論斷，應依刑事訴訟法第301 條第1 項、第302 條第1 款，
判決如主文。
本案經檢察官乙○○到庭執行職務
中    華    民    國    99    年    5     月    31    日
                  刑事第五庭    法  官  莊嘉蕙
以上正本證明與原本無異
如不服本判決應於收受送達後十日內向本院提出上訴書狀，並應
敘述具體理由；其未敘述上訴理由者，應於上訴期間屆滿後二十
日內向本院補提理由書（均須按他造當事人之人數附繕本）「切
勿逕送上級法院」。
                                書記官  陳怡臻
中    華    民    國    99    年    5     月    31    日

司法院資訊處製作；財團法人民間司法改革基金會備份。
